臺灣臺南地方法院交通事件裁定        100年度交聲字第574號
移送機關    交通部公路總局嘉義區監理所麻豆監理站
異議人即
受處分人    謝瑋城
上列異議人即受處分人因違反道路交通管理處罰條例案件，對於
交通部公路總局嘉義區監理所麻豆監理站民國100年7月14日所為
之裁決處分（處分案號：麻監裁罰字第裁75-L00000000號）聲明
異議，本院裁定如下：
    主  文
異議駁回。
    理  由
一、原處分意旨略以：異議人即受處分人謝瑋城（下稱異議人）
    駕駛車牌號碼MWG-667 號重型機車，於民國100 年6 月2 日
    16時50分許，在嘉義縣義竹鄉163 線27.3公里之交岔路口處
    ，因駕車行經設有燈光號誌管制之交岔路口闖紅燈，遭嘉義
    縣警察局布袋分局義竹分駐所員警當場攔停製單舉發，嗣經
    移送機關即交通部公路總局嘉義區監理所麻豆監理站認其違
    規事證明確，依照道路交通管理處罰條例第53條第1 項、第
    63條第1 項第3 款及違反道路交通管理事件統一裁罰基準表
    之規定，裁處異議人罰鍰新臺幣（下同）1,800 元，並記違
    規點數3 點等處分。
二、本件聲明異議意旨略以：異議人因騎乘機車行駛於外側車道
    至該路口綠燈左轉時，無法短時間看清楚來車，且該路口無
    待轉區或紅燈左轉綠燈，因此無法要求機車駕駛人於綠燈時
    ，在眾多車流中左轉，且較易與同向來車發生車禍。故紅燈
    禁止直行時，較綠燈行駛左轉安全，為此聲明異議等語。
三、按汽車駕駛人，行經有燈光號誌管制之交岔路口闖紅燈者，
    處1,800 元以上5,400 元以下罰鍰，並予記違規點數3 點，
    道路交通管理處罰條例第53條第1 項、第63條第1 項第3 款
    分別定有明文。
四、經查：
(一)異議人駕駛車牌號碼MWG-667 號重型機車，於100 年6 月2
    日16時50分許，駕車行經嘉義縣義竹鄉163 線27.3公里之交
    岔路口處，因於路口燈光號誌燈轉換為紅燈之際，竟仍逕行
    左轉，遭嘉義縣警察局布袋分局義竹分駐所員警當場攔停製
    單舉發等情，有嘉義縣警察局100 年6 月2 日嘉縣警交字第
    L00000000 號舉發違反道路交通管理事件通知單1 紙及違規
    採證照片2 幀在卷可稽，且異議人對上揭違規之事實並不爭
    執，是異議人上開違規行為，應足認定。
(二)異議人固以前詞置辯，惟按道路交通管理處罰條例第1 條既
    明文規定該條例制定之目的，係為加強道路交通管理，維護
    交通秩序，確保交通安全，而依據該條例第92條第1 項規定
    授權訂定之道路交通安全規則第102條第1項第1款，復明文
    規定「汽車駕駛人行經交岔路口，應遵守燈光號誌之指揮」
    ，換言之，在有燈光號誌管制之交岔路口，其道路交通秩序
    之維護，尚有賴於燈光管制號誌之正常運作，期以燈光管制
    號誌規律性、明確性之指揮，來避免不同行向之車輛在行進
    時發生衝突或路權之爭執，自不得任由汽車駕駛人憑個人評
    斷道路上之車流量或車輛行駛現況，恣意決定是否依照燈光
    管制號誌行進、轉彎，此為至明之理。從而，異議人就此所
    為辯詞，要屬無據。
(三)綜上，異議人於前揭時、地，駕駛車牌號碼MWG-667號重型
    機車，有行經設有燈光號誌管制之交岔路口闖紅燈之違規事
    實，應堪認定。則移送機關依道路交通管理處罰條例第53條
    第1 項、第63條第1 項第3 款及違反道路交通管理事件統一
    裁罰基準表之規定，裁處異議人罰鍰1,800 元，並記違規點
    數3 點，核無違誤。本件異議無理由，應予駁回。
五、據上論斷，應依道路交通管理處罰條例第87條第2 項，道路
    交通事件處理辦法第18條，裁定如主文。
中    華    民    國      100    年    7    月    29  日
                        交通法庭  法  官  鄭燕璘
以上正本證明與原本無異。
如不服本裁定應於送達後5日內向本院提出抗告狀（應附繕本）
。
                                  書記官  蔡明峰
中    華    民    國   100    年    7     月    29    日